【裁判字號】    98,財管,38
【裁判日期】    980612
【裁判案由】    指定遺產管理人
【裁判全文】
臺灣板橋地方法院民事裁定            98年度財管字第38號
聲  請  人  乙○○
上列聲請人聲請對被繼承人甲○○指定遺產管理人事件，本院裁
定如下：
    主      文
選任林吉進（男，民國○○年○月○○日生、身分證統一編號：Ｚ0000
00000 號）為被繼承人甲○○（男、民國○○年○ 月○○日生、身分
證統一編號：Ｚ000000000號、生前最後設籍臺北縣板橋市○○路
250 巷36之1 號、民國97年3 月3 日死亡）之遺產管理人。
程序費用由被繼承人甲○○之遺產負擔。
     理     由
一、按繼承開始時，繼承人之有無不明，而無親屬會議或親屬會
    議未於1 個月內選定遺產管理人者，利害關係人或檢察官得
    聲請法院選任遺產管理人，並由法院依公示催告程序，定6
    個月以上之期限，公告繼承人，命其於期限內承認繼承；又
    被繼承人之所有繼承人均拋棄其繼承權者，亦準用關於無人
    承認繼承之規定，民法第1177條、第1178條第2 項、第1176
    條第6 項定有明文。
二、本件聲請意旨略以：被繼承人甲○○（男、民國○○年○ 月○○
    日生、身分證統一編號：Ｚ000000000號、生前最後設籍臺北
    縣板橋市○○路250 巷36之1 號、民國97年3 月3 日死亡）
    於民國91年4 月25日向聲請人借貸新台幣245 萬元，嗣被繼
    承人於97年3 月3 日死亡，其第一、二、三順位繼承人均已
    拋棄繼承並經鈞院准予備查在案，無第四順位繼承人，惟其
    親屬會議未於一個月內選定遺產管理人，致聲請人對被繼承
    人遺產無法行使權利。為確保聲請人之權益，聲請人以利害
    關係人身分請求鈞院依職權裁定選任林吉進地政士為被繼承
    人張忠進之遺產管理人等語。
三、經查，聲請人上開主張，業據聲請人提出本院98年3 月31日
    板院輔家科春潁字第021119號函影本、他項權利證明書影本
    、本票影本2 件、戶籍謄本、繼承繼統表等件為證，並經本
    院調閱本院97年度繼字第615 號、97年度繼字第859 號、97
    年度繼字第1039號拋棄繼承卷宗核屬無訛，堪信為真實。
四、又聲請人具狀推薦執業地政士林吉進擔任被繼承人之遺產管
    理人，並提出林吉進地政士之同意書、地政士開業執照為佐
    。本院審酌林吉進經考試院考試暨檢覈及格，具有地政士身
    分，其對於遺產管理職務應可勝任，不致有利害偏頗之虞，
    為保障債權人之利益及期程序之公正、公信起見，本院認以
    選任地政士林吉進為被繼承人甲○○之遺產管理人為適當。
    準此，聲請人以利害關係人身分，聲請選任林吉進為被繼承
    人甲○○之遺產管理人，核與不合，應予准許。
五、依非訟事件法第157 條，裁定如主文。
中    華    民    國    98    年    6     月    12    日
                  家事法庭  法  官  黃惠瑛
以上正本係照原本作成。
如對本裁定抗告須於裁定送達後10日內向本院提出抗告狀。
中    華    民    國    98    年    6     月    12    日
                            書記官  王苑琦


司法院資訊處製作；財團法人民間司法改革基金會備份。
